臺灣雲林地方法院民事裁定             100年度監宣字第67號
聲  請  人  蔡書銀
相  對  人  蔡車駿
關  係  人  吳秀英
上列聲請人聲請對相對人為監護宣告事件，本院裁定如下：
    主    文
宣告蔡車駿（男、民國○○年○ 月○○日生、國民身分證統一編號：
Ｚ000000000號）為受監護宣告之人。
選定蔡書銀（男、民國○○年○ 月○○日生、國民身分證統一編號：
Ｚ000000000號）為受監護宣告人之監護人。
指定吳秀英（女、民國○○年○○月○○日生、國民身分證統一編號：
Ｚ000000000號）為會同開具財產清冊之人。
聲請費用新臺幣壹仟元由受監護宣告之人負擔。
    理    由
一、聲請意旨略以：聲請人蔡書銀為相對人蔡車駿之父親，相對
    人前因車禍事件，導致頭部外傷併意識不清，不見起色，近
    日甚且已因精神障礙或其他心智缺陷，致不能為意思表示或
    受意思表示，或不能辨識其意思表示之效果者，有國軍高雄
    總醫院附設民眾診療服務處診斷證明書、及戶籍謄本等資料
    可證。爰依民法第14條第1 項、民事訴訟法第597 條第1 項
    之規定，聲請對其為監護之宣告，並依民法第1111條之規定
    ，選定聲請人為相對人之監護人，暨指定吳秀英為會同開具
    財產清冊之人等語。
二、按對於因精神障礙或其他心智缺陷，致不能為意思表示或受
    意思表示，或不能辨識其意思表示之效果者，法院得因本人
    、配偶、四親等內之親屬、最近一年有同居事實之其他親屬
    、檢察官、主管機關或社會福利機構之聲請，為監護之宣告
    。受監護宣告之人應置監護人；法院為監護之宣告時，應依
    職權就配偶、四親等內之親屬、最近一年有同居事實之其他
    親屬、主管機關、社會福利機構或其他適當之人選定一人或
    數人為監護人，並同時指定會同開具財產清冊之人。
三、法院選定監護人時，應依受監護宣告之人之最佳利益，優先
    考量受監護宣告之人之意見，審酌一切情狀，並注意下列事
    項：(一)受監護宣告之人之身心狀態與生活及財產狀況。(二)受
    監護宣告之人與其配偶、子女或其他共同生活之人間之情感
    狀況。(三)監護人之職業、經歷、意見及其與受監護宣告之人
    之利害關係。(四)法人為監護人時，其事業之種類與內容，法
    人及其代表人與受監護宣告之人之利害關係，民法第14條第
    1 項、第1110條、第1111 條 、第1111條之1 分別定有明文
    。
四、經查，聲請人之上開主張，已據其提出戶籍謄本、診斷證明
    書等件為證，參以相對人蔡車駿經本院法官在鑑定人即國軍
    高雄總醫院附設民眾診療服務處醫師許雅芬前訊問相對人結
    果，對其姓名、住居所等簡單問話，均無反應，而該鑑定醫
    師鑑定亦認為：個案於民國99年12月31日發生車禍，目前有
    頭部外傷合併顱骨骨折，左側硬腦膜下出血，及顱內出血併
    發腦部膿瘍及水腦，意識木僵，無法言語，日常生活均需他
    人照顧，個案有腦傷後造成的精神障礙，目前障礙程度是完
    全不能為意思表示或受意識表示、或辨識意思表示之效果，
    預後回復可能性微乎其微等語，亦有勘驗筆錄可參。本院綜
    合上開資料，認聲請人聲請對相對人為監護之宣告，為有理
    由，應予准許。
五、再者，聲請人為受監護宣告人之父親，有戶籍謄本可按。本
    院審酌上情，並考量聲請人與受監護宣告人為父子關係，其
    並有意願擔任為受監護宣告人之監護人，由聲請人負責照顧
    ，應屬適任，由其擔任監護人，應符合受監護宣告人之最佳
    利益，爰依民法第1111條第1 項之規定，選定聲請人蔡書銀
    為受監護宣告人之監護人。另本院參酌關係人吳秀英為受監
    護宣告人之母親，由其擔任為會同開具財產清冊之人，亦屬
    妥適，依上揭規定，並指定關係人吳秀英為會同開具財產清
    冊之人。
六、依民事訴訟法第608條第1項，裁定如主文。
中    華    民    國   100    年    8     月    10    日
                        家事法庭法  官  林秋火
正本係照原本作成。
如不服本裁定關於選定監護人及指定會同開具財產清冊之人等部
分，應於送達後十日內向本院提出抗告狀，並繳納抗告費新臺幣
1,000 元；其餘關於宣告監護之部分，不得抗告。
中    華    民    國   100    年    8     月    10    日
                                書記官  林麗娟
附錄：
民法第1099條第1項：
監護開始時，監護人對於受監護人之財產，應依規定會同遺囑指
定、當地直轄市、縣（市）政府指派或法院指定之人，於二個月
內開具財產清冊，並陳報法院。